臺灣雲林地方法院刑事判決
                                    111年度易字第305號
公  訴  人  臺灣雲林地方檢察署檢察官
被      告  胡美俐



上列被告因竊盜案件，經檢察官提起公訴（110年度偵字第8614
號），於本院準備程序中，被告就被訴事實為有罪之陳述，經本
院裁定進行簡式審判程序，判決如下：
    主  文
胡美俐犯如附表編號1至3所示之罪，各處如附表編號1至3所示之
刑。有期徒刑部分應執行有期徒刑柒月，如易科罰金，以新臺幣
壹仟元折算壹日。
    事  實
一、胡美俐意圖為自己不法所有，基於竊盜之各別犯意，於附表
    編號1至3所示之時間、地點為附表編號1至3所示竊盜犯行。
    嗣警據報調閱現場、路口監視器循線查悉上情。
    理  由
一、認定犯罪事實所憑之證據及理由
    上開犯罪事實，業據被告胡美俐於警詢及審判中坦承不諱(
    警卷第3頁至第9頁、本院卷第94頁、第108頁)，並經證人即
    被害人樂惠琴、告訴人陳裕芬、郭鳳珠於警詢證述在案（警
    卷第11頁至第21頁），且有現場、路口監視器畫面翻拍照片
    、告訴人郭鳳珠皮夾照片共33張、車輛詳細資料報表1紙在
    卷可稽（警卷第39頁至第71頁、第99頁），足認被告之自白
    與事實與事實相符，可信為真實。本案事證明確，被告犯行
    堪以認定，應依法論科。
二、論罪科刑之理由
  ㈠核被告就附表編號1所為，係犯刑法第320條第3項、第1項之
    竊盜未遂罪；就附表編號2、3所為，均係犯刑法第320條第1
    項之竊盜罪。
  ㈡被告所犯上開3次犯行，犯意各別，行為不同，且侵害不同人
    之財產法益，應分論併罰。
  ㈢就附表編號1部分，被告已著手於行竊而不遂，依刑法第25條
    第2項規定，按既遂犯之刑減輕之。
  ㈣爰審酌被告非無工作能力，卻率爾竊取他人物品，顯欠缺尊
    重他人財產權之觀念，所為不該。另衡及被告犯後坦承犯行
    ，再考量附表編號1部分著手於竊盜犯行，附表編號2、3部
    分竊得之財物數額，被告迄未賠償告訴人等損失等情節，與
    被告有竊盜、施用毒品前科，前經法院定應執行有期徒刑1
    年10月確定，經與他案接續執行，於民國109年11月24日縮
    短刑期假釋出監，於110年3月16日假釋期滿未經撤銷，以已
    執行論等情，有臺灣高等法院被告前案紀錄表1份在卷可參(
    本院卷第115頁至第160頁，起訴書雖記載被告本件犯行應論
    以累犯，惟未具體指出被告前案紀錄表以外之證明方法證明
    被告構成累犯之事實及被告之特別惡性及對刑罰反應力薄弱
    等節，本院僅依刑法第57條第5款規定於量刑時予以審酌)，
    足認被告素行非佳；暨參以被告自陳國中畢業，先前為清潔
    員，每月收入新臺幣(下同)2萬4,000元，育有1名子女，及
    其於警詢、審判中陳述之犯罪動機等一切情狀，分別量處如
    附表編號1至3所示之刑，並就有期徒刑部分定其應執行之刑
    如主文，且均諭知易科罰金之折算標準。
三、沒收
    被告竊取附表編號2之零錢包1只及其內2,718元，與編號3之
    皮夾1只及其內2,700元，為被告本案犯罪所得。編號3皮夾1
    只已尋獲發還告訴人郭鳳珠，有警詢筆錄1份在卷可參(警卷
    第20頁、第21頁)，足認已實際合法發還被害人，依刑法第3
    8條之1第5項規定不予宣告沒收或追徵，其餘編號2所示零錢
    包1只、2,718元、編號3所示2,700元均未扣案，爰依刑法第
    38條之1第1項前段、第3項規定宣告沒收、追徵。
據上論斷，應依刑事訴訟法第273條之1第1項、第299條第1項前
段，判決如主文。
本案經檢察官陳淑蓉提起公訴，檢察官林豐正到庭執行職務。
中　　華　　民　　國　　111 　年　　6 　　月　　28　　日
                  刑事第二庭  法  官   黃麗竹
以上正本證明與原本無異。 
如不服本判決應於收受判決後20日內向本院提出上訴書狀，並應
敘述具體理由；其未敘述上訴理由者，應於上訴期間屆滿後20日
內向本院補提理由書（均須按他造當事人之人數附繕本）「切勿
逕送上級法院」。
告訴人或被害人如對於本判決不服者，應具備理由請求檢察官上
訴，其上訴期間之計算係以檢察官收受判決正本之日期為準。
                              書記官   黃巧吟
中　　華　　民　　國　　111 　年　　6 　　月　　28　　日
附錄本判決論罪科刑法條全文：
中華民國刑法第320條
意圖為自己或第三人不法之所有，而竊取他人之動產者，為竊盜
罪，處5年以下有期徒刑、拘役或50萬元以下罰金。
意圖為自己或第三人不法之利益，而竊佔他人之不動產者，依前
項之規定處斷。
前二項之未遂犯罰之。

附表：被告本案犯行(時間：民國，金額：新臺幣)
編號 時間 地點 被害人或告訴人 竊盜方式  所犯罪名及宣告刑(含沒收) 1 110年8月30日上午11時30分許 雲林縣○○鎮○○路00號五金百貨攤位 被害人 樂惠琴 胡美俐徒手伸進樂惠琴口袋內欲扒竊財物，惟無值錢物品而竊盜未得逞。 胡美俐犯竊盜未遂罪，處拘役伍拾伍日，如易科罰金，以新臺幣壹仟元折算壹日。 2 110年8月30日上午11時34分許 雲林縣○○鎮○○路00號五金百貨攤位 告訴人 陳裕芬 胡美俐徒手竊取陳裕芬手提包內之零錢包1只得手，取出零錢包內現金2,718元後，將零錢包丟棄。 胡美俐犯竊盜罪，處有期徒刑肆月，如易科罰金，以新臺幣壹仟元折算壹日。 未扣案犯罪所得新臺幣貳仟柒佰壹拾捌元、零錢包壹只，均沒收之，於全部或一部不能沒收或不宜執行沒收時，追徵其價額。 3 110年8月30日上午11時39分許 雲林縣○○鎮○○路00號五金百貨攤位 被害人 郭鳳珠 胡美俐徒手竊取郭鳳珠側背包內之皮夾1只，取出現金2,700元，將皮夾丟棄(皮夾已尋獲發還郭鳳珠)。 胡美俐犯竊盜罪，處有期徒刑肆月，如易科罰金，以新臺幣壹仟元折算壹日。 未扣案犯罪所得新臺幣貳仟柒佰元，沒收之，於全部或一部不能沒收或不宜執行沒收時，追徵其價額。